最高法院刑事判決　　　　　　一○○年度台上字第五六六七號
上　訴　人　倪志堯
上列上訴人因違反毒品危害防制條例等罪案件，不服台灣高等法
院台中分院中華民國一○○年八月十六日第二審判決（一○○年
度上訴字第一○八八號，起訴案號：台灣台中地方法院檢察署九
十九年度偵字第二三一七八號、一○○年度偵字第二四六四號）
，提起上訴，本院判決如下：
    主  文
上訴駁回。
    理  由
按刑事訴訟法第三百七十七條規定：上訴於第三審法院，非以判
決違背法令為理由，不得為之；是提起第三審上訴，應以原判決
違背法令為理由，係屬法定要件。如果上訴理由書狀並未依據卷
內訴訟資料具體指摘原判決不適用何種法則或如何適用不當，或
所指摘原判決違法情事，顯與法律規定得為第三審上訴理由之違
法情形不相適合時，均應認其上訴為違背法律上之程式，予以駁
回。原判決認定上訴人倪志堯有其事實欄所載販賣第二級毒品甲
基安非他命十次犯行（其中原判決附表一編號2 與同案被告李翊
磊共同販賣）。因而撤銷第一審關於其部分之科刑判決，改判仍
論上訴人以販賣第二級毒品十罪，均依毒品危害防制條例第十七
條第二項規定減輕其刑，分別量處如原判決附表編號1至10 所示
之刑。主刑部分，並定應執行之刑有期徒刑八年八月。已詳敘所
憑證據及認定之理由；對於上訴人所為已供出毒品來源之辯解，
何以不可採，亦在理由內詳予指駁；俱有卷存證據資料可資覆按
。上訴人上訴意旨略稱：（一）、伊均坦承犯行，且完全配合調
查，其犯罪情狀，非不可憫恕，原判決未量處最低刑度且未依刑
法第五十九條酌減其刑，有違罪刑衡平原則。（二）、伊於偵審
中自白，且販售價格均在新台幣一千至二千元之間，惡性不重。
原判決撤銷第一審所為之定執行刑，改判仍處應執行之刑有期徒
刑八年八月，顯有違誤等語。
惟查：證據之取捨與其證明力之判斷，以及事實有無之認定，屬
事實審法院之職權，苟其取捨證據與判斷證據證明力並不違背經
驗法則及論理法則，即不容任意指為違背法令，而執為第三審適
法之上訴理由。原判決依憑上訴人之自白，證人即同案被告李翊
磊於警詢、偵訊及第一審、證人周俊榮於偵查、證人何冠緯、蕭
識林於警詢、偵訊、證人黃世昌於警詢、偵訊、原審及證人江彧
皋、周俊榮於原審之證述，佐以台灣台中地方法院九十九年聲監
字第一三○○號、九十九年度聲監續字第一二三七號通訊監察書
、上訴人持用門號0000000000行動電話通聯（含簡訊）之通訊監
察譯文、李翊磊持用門號0000000000行動電話通聯之通訊監察譯
文等證據資料，經綜合判斷，認上訴人有販賣甲基安非他命予黃
世昌等人牟利之犯意及犯行。所為論斷，核與證據法則無違，且
屬事實審法院依憑卷證所為判斷之適法職權行使。並說明販賣甲
基安非他命本無固定價格，各次買賣之價格，每有差異，隨供需
雙方之資力、關係之深淺、需求之數量、貨源之充裕與否、販賣
者對於資金之需求如何即殷切與否，以及政府查緝之態度，進而
為各種不同之風險評估，而為機動性之調整，是其價格標準，自
非一成不變，且販賣者從各種「價差」或「量差」或調整「純度
」高低，以謀取利潤方式，或有差異，然其所圖利益之非法販賣
行為目的，則屬相同，並無二致。又行為人於有償讓與他人之初
，係基於營利之意思，並著手實行，而因故無法高於購入之原價
出售，最後不得不以原價或低於原價讓與他人時，仍屬販賣行為
。本件上訴人十次販賣犯行，或向購毒者收取現金或以同價值之
Ｋ他命交換，或約定抵償債務，以政府對毒品之查禁森嚴，重罰
不予寬貸，倘非有利可圖，絕無平白甘冒被嚴查重罰之高度風險
之理。本件販賣對象黃世昌、蕭識林、黃永誠、周俊榮、何冠緯
，與上訴人並非至親，甚至與蕭識林、周俊榮存有債務關係，是
上訴人倘無從中賺取個人所欲牟取之利益，豈有屢屢甘冒重典而
為無償轉讓之可能，因認上訴人所辯未有圖利云云，委無足採等
旨，已詳敘其憑據及理由，核其論斷與經驗法則及論理法則亦無
違背。又量刑輕重、是否適用刑法第五十九條酌減其刑，均屬實
體法賦予法院之自由裁量權，此等職權之行使，在求具體個案不
同情節之妥適，倘法院於量刑時，已以行為人之責任為基礎，並
斟酌刑法第五十七條各款所列情狀，而未逾越法定範圍，又無明
顯濫權情形，即不得任意指為違法；亦不能以原判決未依第五十
九條規定減輕其刑，而執為適法之第三審上訴理由。原判決業已
敘明販賣第二級毒品甲基安非他命罪之最輕本刑為七年以上有期
徒刑，上訴人所犯販賣第二級毒品十罪，因於偵審中自白而經依
毒品危害防制條例第十七條第二項規定予以減輕其刑後，法定最
輕本刑即減為三年六月以上有期徒刑。其販賣毒品犯行，造成毒
品氾濫，戕害國人健康，就其所犯各該犯行，倘各量處最低本刑
，尚難認為有情輕法重或猶嫌過重之情形，其請求酌減其刑，依
其犯罪情狀以觀，自非可取。又審酌上訴人為牟取利益，無視國
家杜絕毒品犯罪之禁令，將甲基安非他命販賣他人，致購毒者為
購買毒品，滋生其他財產犯罪。其行為危害社會治安甚鉅，不宜
予以輕判，惟念及其坦承犯行，各該販賣對象僅一人，每次販賣
之價額，及其販賣之動機、目的及素行等情狀，量處前揭刑度。
業已就刑法第五十七條各款所定事項及其責任基礎暨一切情事，
予以審酌，所為量刑無違衡平及比例原則，允無違法可言。上訴
意旨係就原判決已敘明、審酌之情狀，猶指摘量刑不當，核係對
於原審刑罰裁量權之適法行使，任意指摘，與法律規定得為第三
審上訴理由之違法情形，不相適合。綜上所述，上訴人之上訴違
背法律上之程式，應予駁回。
據上論結，應依刑事訴訟法第三百九十五條前段，判決如主文。
中    華    民    國  一○○  年    十    月   十三   日
                      最高法院刑事第四庭
                          審判長法官  洪  文  章  
                                法官  王  居  財  
                                法官  郭  毓  洲  
                                法官  韓  金  秀  
                                法官  沈  揚  仁  
本件正本證明與原本無異
                                      書  記  官  
中    華    民    國  一○○  年    十    月   十七   日
                                                      v